# 求助关于联合营转并表于收购日财务报表的采用

提问人：1584387116 时间：2023-06-29 13:04:30
背景：某适用HKFRS准则甲公司，于201x年出资100%非同一控制下收购A企业，收购当时进行了评估，A企业各项资产及负债按公允价值计量并入甲企业。两年后甲公司处置其持有的对A公司40%股权同时丧失对A的控制权转变为联营公司采用权益法进行核算。联营期间甲企业按照201x年收购时的评估价值为基础，调整A公司财务报表后的净利润按权益法核算。202x年，甲公司收购A公司之前出售的40%股权，对A公司的核算将由联营公司转变为子公司。
现在的问题是，收购日A公司各项资产和负债的账面价值，是采用A公司原本自己的账面价值，还是采用201X年甲公司收购时进行评估后的各项资产及负债延续下来的公允价值做为账面价值。是否有准则或案例可以参考。
202x年收购40%股权，同步在做评估，但原报表的账面价值会影响到商誉的计算。
求助陈版主及各路大神，希望能找到准则依据或案例可以参考下，感谢感谢！

回答人：chenyiwei
202x年，甲公司收购A公司之前出售的40%股权，如果与当初201x年的股权处置无关联的（不属于一揽子交易），且这两次股权变动都有各自的合理商业理由，则后续重新取得控制权应作为一项新的非同一控制下合并处理，按照分步交易实现非同一控制下企业合并的处理原则，对此前持有的非控制权益按购买日（202x年内某日）
的公允价值重新计量，纳入该次交易的合并成本，相应重新计算商誉。后续的合并报表中对被收购方的折旧、摊销等成本费用的调整应以各项可辨认资产于202x年的公允价值为基础进行调整。
因为是一项全新的交易，所以此前的个别报表和合并报表层面的计量基础都不能适用于202x年再次合并后的合并报表。